# Кирилл Дикалин

## dikalinkirill@gmail.com \( \phi \) github.com/kirilldikalinl \( \phi \) @kirilldikalin

Студент МГТУ им. Баумана, заканчивающий последний курс бакалавриата по прикладной информатике. В университете я изучаю базы данных электронного университета.

Имею опыт проектирования аналитических систем хранения и обработки больших данных, знаю принципы работы БД и методологии моделирования.

#### Образование

МГТУ им. Баумана 2018-2022

Кафедра информационной аналитики и политических технологий

Специальность: Прикладная информатика

Выпускная квалификационная работа (в процессе): «Оценка достоверности информации в электронном уни-

верситете на основе анализа больших данных»

**GPA**: 4.6/5.0

## Опыт работы

ПАО "СберБанк" Апрель 2022-по н.в.

Middle Data Engineer блока SberData

- Формирование файлов конфигураций/инвентори. Создание и разворачивание дистрибутивов и плагинов для загрузки данных реплик на различные контуры (ИФТ, ПСИ, ПРОМ) с последующими запусками и выполнением тестирования работоспособности. Проведение совместного интеграционного тестирования с Источником в части загрузок реплик. Разбор и маршрутизация тикетов и дефектов, возникающих на тракте тиражирования данных. Ведение отдельных фичей, от оформления релизных артефактов до проведения ПСИ и непосредственного внедрения в ПРОМ. Написание запросов к данным в kafka (scala), hbase, hive.

#### ПАО "Трансконтейнер"

Ноябрь 2021-Март 2022

Data Engineer

- Проектирование и создание корпоративного хранилища данных компании (DWH). Разработка конвейеров обработки данных. Осуществлена интеграция разработок в существующие решения, а также интеграция с системами источниками данных. Разработка и оркестрация ETL и ELT в airflow и небольших сервисов, работающих в docker. Например, настройка оповещений о выполнении дагов в телеграмм, и автоматическое обновление внешних словарей в ClickHouse. Оптимизированы существующие sql скрипты, настроены CI/CD. Отладка, тестирование и исправление ошибок в своём и чужом коде. Работа велась в облачной платформе управления данными (Yandex.Cloud).

### Центр хранения и анализа больших данных МГУ им. Ломоносова Data Analyst

Октябрь 2020-Ноябрь 2021

- Решение проблем проектов, в которых необходимо было использовать способы работы с данными для получения результатов. Использование SQL (включая оконные и триггерные функции, хранимые процедуры, шардирование и партиционирование данных в БД) и python для работы с документами (Pandas, NumPy). Участие в построении корпоративного хранилища дынных (Greenplum).

#### Лаборатория информатизации и социальной аналитики МГТУ им. Баумана Январь 2021-Февраль 2022

- Общение с разработчиками и людьми, работающими над электронным университетом, определение необходимых данных и вариантов их анализа. Получена и проанализирована выгрузка данных ЭУ, обнаружены аномалии в данных, выявлены проблемы их достоверности. На основании полученных данных сформированы рекомендации для принятия управленческих решений и исправлению проблемы достоверности данных.

#### Технические навыки

Языки программирования Big data

Python, SQL. little: Scala, Haskell, Java ClickHouse, PostgreSQL, MongoDB, MySQL, AirFlow, Spark,

Hadoop, Greenplum, HBase, Cassandra, Kafka, RabbitMQ

Linux, Docker, git, bash, LATEX

Возможно вам пригодятся мои навыки в ...